臺灣高等法院高雄分院刑事判決　　　　　　　　　　九十三年度上訴字第八二七號
　　上　訴　人　臺灣高雄地方法院檢察署檢察官
　　上訴人
　　即被告　　　丁○○
　　上訴人
　　即被告　　　己○○
　　右二人共同
　　指定辯護人　本院公設辯護人李佩娟
右上訴人等因被告強盜等案件，不服臺灣高雄地方法院九十三年度訴字第六三六號中
華民國九十三年六月二十三日第一審判決（起訴案號：臺灣高雄地方法院檢察署九十
二年度偵字第二六Ｏ五Ｏ號、九十三年度偵字第一九六八號），提起上訴，本院判決
如左：
    主  文
原判決關於丁○○詐欺取財、普通傷害、加重強盜及其定執行刑部分均撤銷。
丁○○連續意圖為自己不法之所有，以詐術使人將本人之物交付，累犯，處有期徒刑
月；又傷害人之身體，累犯，處有期徒刑伍月；又共同連續意圖為自己不法之所有
，攜帶兇器，以強暴至使不能抗拒，而取他人之物，累犯，處有期徒刑柒年陸月，扣
案之西瓜刀貳把沒收。
其餘上訴駁回。
上開撤銷改判部分，及上訴駁回即丁○○連續攜帶兇器竊盜，累犯，處有期徒刑拾月
，開口型扳手壹支沒收部分，應執行有期徒刑捌年捌月，扣案之前開西瓜刀貳把、開
口型扳手壹支均沒收。
    事  實
一丁○○曾於民國九十一年間因犯竊盜罪，經台灣高雄地方法院以九十一年度易字第
  三二○四號判處有期徒刑一年三月確定，於九十二年十二月八日縮刑期滿執行完畢
  ，猶不知悔改，復基於意圖為自己不法所有之概括犯意，連續：
(一)
1.於九十二年十二月二十七日下午二時許，在高雄市○○路與陽明路口附近，見庚○○所有，惟當時已遭名籍不詳之人竊取後停置該處之車號四五七八—ＦＡ號自用小
  客車乙輛（當時係懸掛ＪＡ—三一二○號車牌，以下簡稱甲車）之鑰匙未取下，即
  以該鑰匙啟動引擎，徒手竊取甲車得手。
2.復於同年十二月二十八日上午十一時許，在高雄市○○區○○街三七四號前，以客
  觀上具有危險性屬兇器之開口型扳手一支，竊取壬○○所有懸掛於車號ＹＲ─八五
  八○號自用小客車上之車牌兩面，得手後將之改懸掛於甲車上，而將原本懸掛於甲
  車之ＪＡ─三一二○號之車牌棄置於高雄市○○區○○街上。
3.再於九十三年一月十七日下午一時三十分許，在高雄市苓雅區○○○路二五七號前
  ，見辛○○所有車號ＺＪ─五六八○號自用小客車（下稱乙車）之車鑰匙未取下，
  即以該鑰匙啟動引擎，徒手竊取該車得手。
4.又於九十三年一月二十日上午三時六分許在高雄市○○區○○路與重愛街口，以前
  揭開口型扳手竊取戊○○（起訴書誤載為周貴珍）所有懸掛於車號六Ｍ─五五五七
  號自用小客車上之車牌兩面，得手後將之改懸掛於乙車上。
5.復於九十三年一月二十二日下午一時五十五分許，在高雄市○○區○○路四四八號
  前，以前揭開口型扳手竊取辰○○所有，懸掛於車號六Ｎ─九二九三號自用小客車
  上之車牌兩面，得手後將之改懸掛於乙車上，而將其於前揭同年一月二十日所懸掛
  在乙車之六Ｍ─五五五七號車牌棄置高雄市○○區○○街上。
(二)基於意圖為自己不法所有之概括犯意，連續：
1.於九十三年一月十七日下午一時五十九分許，駕駛乙車在高雄縣鳳山市○○○路二
  三二號中油加油站內，佯向該加油站員工丙○○稱：要加滿油等語，使丙○○陷於
  錯誤而為其加油，加油完畢丁○○竟趁丙○○製打發票時加速逃逸無蹤，致上開加
  油站受有新台幣（下同）七百八十元之損害。
2.再於九十三年一月十八日上午五時二十六分許，駕駛乙車在高雄市○○區○○路三
  十六號金獅加油站內，以相同手法向該加油站（當時站長為癸○○）員工李坤益佯
  稱：要加滿油等語，使李坤益陷於錯誤而為其加油，加油完畢丁○○亦趁李坤益製
  打發票時加速逃逸無蹤，致上開加油站受有七百元之損害。
(三)丁○○於九十三年一月十八日下午七時三十分許，駕駛乙車在國道十號公路東向三
  二點三公里處因超速遭警攔下臨檢，竟拒絕攔檢而加速逃逸，警員黃松護、卯○○
  乃隨後追逐，至旗尾交流道時丁○○因遇前方紅燈塞車而遭追及，警員卯○○走近
  丁○○駕駛座旁要求丁○○搖下車窗接受檢查，丁○○不從，警員卯○○再走至該
  車左前方並持槍指向被告丁○○，並透過前擋風玻璃喝令被告丁○○下車，此時前
  方號誌轉為綠燈，車流已開始行進，丁○○雖知卯○○為身著警察制服之依法執行
  職務之公務員且正服勤中，而卯○○已立於其所駕乙車之左前方，且預見如加速啟
  動車輛駛離現場將會撞傷卯○○，竟仍基於縱施強暴妨害值勤警員之檢查職務及致
  警員卯○○受傷亦不違背其本意之故意，猶加速前進而衝撞員警卯○○，當場施強
  暴後逃逸，致警員卯○○受有左側脛骨內側踝骨折之傷害。
(四)丁○○復意圖為自己不法所有之概括犯意：
1.夥同己○○（曾於九十二年間因妨害自由案件，經台灣高雄地方法院以九十一年度
  易字第三七四八號判處有期徒刑四月確定，於九十二年七月二十日執行完畢）基於
  強盜之犯意聯絡，於九十三年一月二十日上午四時四十分許，駕駛乙車同至屏東縣
  里港鄉○○村○○路六號中日超商，二人各持丁○○所提供客觀上具有危險性屬兇
  器之西瓜刀一支進入該超商，由丁○○進入櫃檯內以所持西瓜刀之刀背扺住店員丑
  ○○之頸部並喝令其趴在地上之強暴方式，至使丑○○不能抗拒後，丁○○得知監
  視器存在電腦內，丁○○即動手搬取電腦及收銀機內之現金一萬元、並搜刮店員丑
  ○○身上之韓國牌ＧＰＬＵＳ八八○型銀色手機一支；旋改由己○○以所持西瓜刀
  押住店員丑○○，己○○再強行取走易付卡三十張、七星牌香煙六包、峰牌香煙五
  包。得手後，丁○○與己○○兩人將前開電腦棄置路邊，並於同日將前開搶得之手
  機變賣予高明義，得款一千七百元，二人並將上開搶得之財物及變賣之現金朋分花
  用殆盡。
2.丁○○與己○○復於九十三年一月二十五日上午六時十五分許，在屏東縣潮州鎮○○路一四三號翁財記超商，由丁○○與己○○各持前揭西瓜刀一支，進入該超商，
  由丁○○進入櫃檯內以西瓜刀刀背扺住店員乙○○之頸部並喝令其蹲下之強暴方式
  ，至使乙○○不能抗拒後，丁○○即動手打開收銀機並取走其內之現金五千五百五
  十元及店員乙○○身上之現金一千元、置物櫃上之ＮＥＣ牌手機一支後，改由己○○以所持西瓜刀押住店員乙○○，己○○並隨手取走易付卡二十一張、七星牌香煙
  十包、峰牌香煙四包。得手後，丁○○與己○○於同日將前開搶得之手機變賣予高
  明義，得款三千二百元，二人並將上開搶得之財物及變賣之現金朋分花用殆盡。
3.丁○○復隻身一人，於九十三年一月二十五日上午四時許，駕駛乙車至屏東縣內埔
  鄉○○路七九號太漢超商附近，手持前開西瓜刀一支，於該超商門外觀望，預備進
  入該超商內強盜財物，惟尚未著手之際，即因該店店員寅○○認其行跡可疑，走至
  櫃檯旁取出鋁製球棒並按下警鈴，丁○○見狀隨即駕車逃逸。
(五)嗣丁○○於十三年一月二十六日中午十二時許，因駕駛贓車在高雄市○○○路與長
  生街口為警逮捕，於警局時主動供出本件上開詐欺取財、妨害公務（普通傷害）、
  攜帶兇器強盜及預備強盜等犯行，於偵查犯罪職權之公務員未發覺犯罪前自首而接
  受裁判，並供出己○○共同涉有攜帶兇器強盜犯行而查獲上情。
二案經卯○○訴由高雄市政府警察局新興分局及高雄市政府警察局三民第二分局、新
  興分局報請高雄地方法院檢察署檢察官偵查起訴。
    理  由
一訊據上訴人即被告丁○○對於右揭連續攜帶兇器竊盜、妨害公務（普通傷害）、連
  續詐欺、連續攜帶兇器強盜及預備強盜等事實；上訴人即被告己○○亦對於右揭連
  續攜帶兇器強盜等事實，業據被告二人分別於原審及本院審理時坦承不諱，核與證
  人壬○○、癸○○於警詢中證述；證人庚○○、辛○○、戊○○、辰○○、丙○○
  、丑○○、乙○○、高明義、卯○○、寅○○等人於警詢中證述及偵查中結證；證
  人黃松護於偵查中結證之情節相符，並有贓物認領保管收據五紙，車輛失竊資料個
  別查詢報表四紙、車輛尋獲電腦輸入單二紙、扣押物品目錄表一紙、照片四十三紙
  及卯○○之高雄榮民總醫院九十三年一月二十日診斷證明書一份附卷可考，足認被
  告二人之自白與事實相符，其等犯行洵堪認定。又證人壬○○、癸○○、庚○○、
  辛○○、戊○○、辰○○、丙○○、丑○○、乙○○、高明義、卯○○、寅○○等
  人於警詢中證述，雖均係被告以外之人於審判外之陳述，性質上屬傳聞證據，惟被
  告二人於本院審理時經詢以對上開證人等之證言有何意見時，均答以沒有意見等語
  ，足認被告已明知上開規定，而未於言詞辯論期日前聲明異議，依刑事訴訟法第一
  百五十九條之五第二項之規定，應已默示同意上開傳聞法則例外之情形，是上開證
  人等於警詢中之證言均有證據能力；至證人庚○○、辛○○、戊○○、辰○○、丙○○、丑○○、乙○○、高明義、卯○○、寅○○、黃松護等人於偵查中之結證，
  雖亦均係被告以外之人於審判外之陳述，性質上屬傳聞證據，惟客觀上其等於偵查
  中之證言均無顯不可信之情形，依刑事訴訟法第一百五十九條之一第二項之規定，
  其等於偵查中之證言，亦均有證據能力，併此敘明。
二
(一)扣案之前開西瓜刀二把、開口型扳手一支，均質堅銳利，客觀上足以對人之生命或
  身體安全構成威脅，而具有危險性，性質上均屬兇器無訛。核被告丁○○於上揭事
  實欄(一)1.3.之所為，均係犯刑法第三百二十條第一項之普通竊盜罪；於事實欄(一)2.
  4.5.之所為，均係犯刑法第三百二十一條第一項第三款之攜帶兇器竊盜罪；於事實
  欄(二)1.2.之所為，均係犯刑法第三百三十九條第一項之詐欺取財罪；於事實欄(三)之
  所為，係犯刑法第一百三十五條第一項之妨害公務罪，及第二百七十七條第一項之
  普通傷害罪；於事實欄(四)1.2.之所為，均係犯刑法第三百三十條第一項之攜帶兇器
  強盜罪；於事實欄(四)3.之所為，係犯刑法第三百二十八條第五項之預備強盜罪；被
  告己○○於事實欄(四)1.2.之所為，則均係犯刑法第三百三十條第一項之攜帶兇器強
  盜罪。被告丁○○於九十三年一月二十五日上午四時許，在屏東縣內埔鄉○○路七
  九號太漢超商前，本計劃持西瓜刀欲進入店內行搶，但因見店員已有防備，隨即駕
  車逃逸，業據被告丁○○於原審審理時供述明確，核與證人即店員寅○○於警詢中
  供述之情節相符，被告主觀上之理解應尚未著手行搶，客觀上被告僅在店外徘徊尚
  未進入店內，未以任何脅迫或強暴之方式顯知其意圖，亦即被告之行為並未達直接
  且明白之危險，足見其尚未著手於強盜構成要件之行為，僅屬強盜罪之預備犯，公
  訴意旨認被告丁○○此部分係犯刑法第三百三十條第二項、第一項之攜帶兇器強盜
  未遂罪，容有未洽，爰於不妨害起訴基本社會事實同一之範圍內，變更起訴法條予
  以適用。
(二)被告丁○○與己○○間，就所犯上開攜帶兇器強盜罪間，有犯意聯絡及行為分擔，
  為共同正犯。被告丁○○先後多次二次普通竊盜、三次攜帶兇器竊盜間；二次詐欺
  取財罪間；及二次攜帶兇器強盜、一次預備強盜間，及被告己○○二次攜帶兇器強
  盜間，均各時間緊接，方法相同，各觸犯基本構成要件相同之罪名，顯均各係基於
  概括犯意為之，均各為連續犯，各應分別依刑法第五十六條之規定，各論以攜帶兇
  器竊盜、詐欺取財、攜帶兇器強盜之一罪，並加重其刑。被告丁○○所犯上開妨害
  公務罪與普通傷害罪間，有方法結果之牽連關係，應從一重之普通傷害罪處斷。又
  被告丁○○所犯上開連續攜帶兇器竊盜罪、連續詐欺取財罪、連續攜帶兇器強盜罪
  及普通傷害罪等四罪間，犯意各別，行為互異，應予分論併罰。被告丁○○係駕駛
  贓車為警逮捕，於警局時主動供出本件上開詐欺取財、妨害公務（普通傷害）、攜
  帶兇器強盜及預備強盜等犯行，於偵查犯罪職權之公務員未發覺犯罪前自首而接受
  裁判，業據警員陳信宏於本院審理時結證屬實，就上開經自首部分，均應依刑法第
  六十二條前段之規定，減輕其刑。被告丁○○曾於九十一年間因竊盜案件，經判處
  有期徒刑一年三月確定，而於九十二年十二月八日縮刑期滿執行完畢；被告己○○
  曾於九十二年間因妨害自由案件，經判處有期徒刑四月確定，於九十二年七月二十
  日執行完畢，均有台灣高雄地方法院檢察署刑案資料查註紀錄表及台灣高等法院被
  告全國前案紀錄表在卷可按，其等於有期徒刑執行完畢後五年以內再犯有期徒刑以
  上之罪，為累犯，應依刑法第四十七條規定加重其刑，並依法遞加重之，再依法先
  加後減之。
三關於被告丁○○所犯普通竊盜及攜帶兇器竊盜部分，及己○○所犯連續攜帶兇器強
  盜部分，原審認罪證明確，因而適用刑法第二十八條、第五十六條、第三百二十一
  條第一項第三款、第三百三十條第一項、第四十七條、第三十八條第一項第二款之
  規定，併審酌被告二人甫於刑之執行完畢後，旋即再犯攜帶兇器竊盜、攜帶兇器強
  盜罪，對社會治安影響甚大，惟犯後坦承犯行，頗具悔意等情狀，就被告丁○○所
  犯攜帶兇器竊盜罪部分量處有期徒刑十月；就被告己○○所犯攜帶兇器強盜罪部分
  量處有期徒刑七年八月，並說明扣案之開口型扳手一支為被告丁○○所有，供其犯
  攜帶兇器竊盜罪所用之物；西瓜刀二支，則為被告丁○○所有，均為供被告二人共
  同犯攜帶兇器強盜罪所用之物，業據被告丁○○供承在卷，均依刑法第三十八條第
  一項第二款宣告沒收各情，核原判決關於此部分認事用法並無不合，量刑亦尚妥適
  ，被告二人以量刑過重為由；檢察官以被告丁○○所犯攜帶兇器強盜部分量刑過輕
  ，且被告二人均有犯罪之習慣，應依刑法第九十條之規定宣告強制工作為由，指摘
  原判決此部分為不當，提起上訴，均無理由，此部分之上訴均應予駁回。
四
(一)原審關於被告丁○○所犯詐欺取財、妨害公務（普通傷害）、攜帶兇器強盜及預備
  強盜等部分予以論科，固非無見。惟查：被告丁○○係駕駛贓車為警逮捕，於警局
  時主動供出本件上開詐欺取財、妨害公務（普通傷害）、攜帶兇器強盜及預備強盜
  等犯行，於偵查犯罪職權之公務員未發覺犯罪前自首而接受裁判，業如前述，原判
  決就此部分漏未適用刑法第六十二條前段之規定，減輕其刑，尚有未洽。被告丁○○以此部分量刑過重為由；檢察官以被告丁○○關於妨害公務（普通傷害）、攜帶
  兇器強盜部分量刑過輕，關於預備強盜部分應屬強盜未遂，且被告丁○○有犯罪之
  習慣，應依刑法第九十條之規定宣告強制工作為由，指摘原判決此部分為不當，提
  起上訴，固均無理由，惟原判決既有上揭可議之處，此部分即屬無可維持，應由本
  院將原判決此部分撤銷改判。
(二)審酌被告丁○○甫於刑之執行完畢後，旋即再犯詐欺取財、妨害公務（普通傷害）
  、攜帶兇器強盜及預備強盜等罪，惡性嚴重且對社會治安影響鉅大，原審就此部分
  僅處以較低度之刑，量刑稍嫌失出，本不宜從寬，惟其犯後坦承犯行，頗具悔意等
  一切情狀；再斟酌此部分符合自首減輕之規定，原審漏未審酌，一加一減之結果，
  就其所犯連續詐欺取財、妨害公務（普通傷害）及連續攜帶兇器強盜部分，分別量
  處有期徒刑三月、五月及七年六月，並就上開撤銷改判部分，及上訴駁回即所犯攜
  帶兇器竊盜所處有期徒刑十月部分，定其應執行之刑為有期徒刑八年八月。又扣案
  之西瓜刀二支，為被告丁○○所有，供被告二人共同犯攜帶兇器強盜罪所用之物，
  業據被告丁○○供承在卷，應依刑法第三十八條第一項第二款之規定宣告沒收。至
  另扣案之膠帶二捲、鋁製球棒一支、泛亞電信補充卡六張、中華電信如意卡一張及
  美工刀一支等物，核與本案犯罪無直接關係，均不另諭知沒收。
(三)又刑法第一百八十五條之四之肇事致人死傷而逃逸罪，固不以行為人對於事故之發
  生應負過失責任為必要，但仍以行為人對於事故之發生非出於故意為前提。此觀該
  條之立法理由，係為「維護交通安全，加強救護，減少被害人之死傷，促使駕駛人
  於肇事後，能對被害人即時救護，特增設本條，關於肇事致人死傷而逃逸之處罰規
  定。」即知，蓋所謂駕駛動力交通工具肇事，依據文義，係指「意外」之情形，始
  有其適用，若蓄意運用車輛以為殺人或傷害人之犯罪工具，即應逕成立殺人或傷害
  等罪，而不得僅以本罪相繩（最高法院九十二年度台上字第一一○二號判決意旨參
  考）。公訴人雖於原審審理時追加被告丁○○上開肇事逃逸罪名，惟參酌前揭判決
  意旨，本件被告丁○○係於被盤檢時出於傷害之故意而衝撞員警，尚與因「意外」
  肇事而逃逸罪之構成要件不符，本應為無罪判決之諭知，但公訴意旨既認此部分與
  前開論罪科刑部分為牽連犯，屬裁判上一罪關係，爰不另就此部分為無罪之諭知，
  附此敘明。
五公訴意旨另認：被告丁○○基於意圖為自己不法之所有之犯意，於九十二年十二月
  二十七日上午二時三十分許，駕駛甲車至高雄市三民區○○○路五○八號榮穩汽車
  百貨有限公司內，向子○○佯稱欲更換左邊後照鏡，並改裝音響、賽車椅、內配件
  、輪胎及輪框，使子○○陷於錯誤而為更換，嗣改裝完畢後，丁○○改稱要到銀行
  領錢後逃逸無蹤，致子○○受有八萬五千三百四十元之損害，因認被告丁○○部分
  亦涉犯詐欺取財罪嫌云云。
(一)按犯罪事實應依證據認定之，無證據不得認定犯罪事實；又不能證明被告犯罪者，
  應諭知無罪之判決；刑事訴訟法第一百五十四條第二項、第三百零一條第一項分別
  定有明文。又債務人於債之關係成立後，如有未依債之本旨履行民事債務之情形，
  在一般社會經驗上可能之原因甚多，縱令是出於惡意不為履行，苟無足以證明其在
  債之關係發生時，自始即具有不法所有意圖之積極證據，亦僅能令負民事之遲延給
  付責任，依刑事訴訟法第一百五十四條之規定，尚不得據此債信違反之客觀事實，
  而推定債務人原有詐欺取財之犯意。
(二)經查：被告丁○○因修車費用過高無法支付，復恐自己遭修車廠之人員毆打，乃拋
  棄手機、汽車而逃離修車廠等情，業據丁○○於原審及本院審理時供述明確，核與
  證人子○○於警詢及偵查中所證述：丁○○有下三千元訂金，伊告知修車費為八萬
  五千三百四十元時，丁○○陳稱要去領錢，伊即派二名師傅與丁○○去銀行領錢，
  但丁○○卻失蹤等情相符，足見被告丁○○實係無法支付修車費用，始棄車逃離，
  否則應無於事前交付三千元訂金，又將送修之汽車留在修車廠即自行離開之理，其
  既非自始即有不法所有之意圖，衡諸首揭法條意旨及說明，即難以詐欺財罪相繩，
  此外，檢察官亦未與能舉證證明被告丁○○確犯有上開詐欺財罪，本應為無罪之諭
  知，惟公訴意旨認此部分與前開詐欺罪論罪科刑部分為連續犯，屬裁判上一罪關係
  ，爰不另為無罪之諭知，附此敘明。
六併辦意旨（同署九十三年度偵字第八四五九號）另以：被告己○○與名籍不詳之男
  子，共同基於意圖為自己不法所有之犯意聯絡，於九十二年十一月二日上午十時許
  ，共同騎乘機車前往高雄市○○區○○街六十五號久大超商，由上開名籍不詳之男
  子在久大超商外發動機車等候，己○○則頭戴全罩式安全帽，身著黃色雨衣，並持
  客觀上可作為兇器之武士刀一把，進入該超商內，持小武士刀向店員甲○○喝令不
  要動、搶劫等語，繼而與甲○○發生拉扯，並在雙方拉扯中，持上開小武士刀砍傷
  甲○○之左手腕及左手臂，而後下手洗劫櫃台內現金九百五十元，得款後共同騎乘
  機車逃逸，因認被告己○○就此部分，亦涉犯刑法第三百三十條第一項之攜帶兇器
  強盜罪嫌云云。
(一)按犯罪事實應依證據認定之，無證據不得認定犯罪事實；又不能證明被告犯罪者，
  應諭知無罪之判決；刑事訴訟法第一百五十四條第二項、第三百零一條第一項分別
  定有明文。又刑事訴訟法第一百六十一條已於民國九十一年二月八日修正公布，其
  第一項規定：檢察官就被告犯罪事實，應負舉證責任，並指出證明之方法。因此，
  檢察官對於起訴之犯罪事實，應負提出證據及說服之實質舉證責任。倘其所提出之
  證據，不足為被告有罪之積極證明，或其指出證明之方法，無從說服法院以形成被
  告有罪之心證，基於無罪推定之原則，自應為被告無罪判決之諭知；次按告訴人之
  告訴，係以使被告受刑事訴追為目的，是其陳述是否與事實相符，仍應調查其他證
  據以資審認（最高法院著有九十二年台上字第一二八號、五十二年度台上字第一三
  ○○號判例意旨參考）。
(二)經查：被告己○○於九十二年七月二十五日因右肱股開放性骨折、右側橈骨神經損
  傷，而裝設暫時性鐵架外固定，至同年十二月二十四日始移除，其間一般合適衣服
  無法穿著，若著衣服會有明顯突起，而拆除鐵架應由醫生為之，且因神經損傷，己○○右側之力道應甚弱等情，有財團法人長庚紀念醫院高雄分院九十三年六月九日
  （九三）長庚院高字第三五三一五七號函、邱綜合醫院九十三年五月二十九日邱醫
  字第九三○五九號函在卷可考，核與證人即己○○之母親林黃美玲於原審審理時證
  稱：己○○於九十二年七月至十二月期間，因右手受傷，故吃飯、洗澡都要靠人幫
  忙等情相符。是於右揭案發時間，被告己○○因骨折、神經損傷接受醫療中，且右
  側力道甚弱，是否仍能持刀進入超商強盜他人財物，已有可疑。況證人即久大超商
  之店員甲○○於原審審理時證稱：伊與搶匪扭打時，覺得搶匪之右手力量甚大，且
  伊在警局時是對警員陳稱伊不確定歹徒是否為被告，雖身材有些微相似，但因伊當
  時沒有看到搶匪之面貌，故無法確定等語，顯未明確指認被告己○○就是強盜之人
  。且經被告己○○於原審當庭口述：「不要動，搶劫，把錢拿出來」等語，甲○○
  仍無法由其口音辨識其音調是否即為當日之搶匪乙節，此外，檢察官復未舉證證明
  被告己○○確有上開併案意旨所指之強盜犯行，依上開說明，被告己○○此部分之
  犯罪即屬不能證明，是併案意旨之事實即與本件論罪科刑部分無連續犯之裁判上一
  罪關係，應將此併案部分之事實退由檢察官另行偵查處理。
七據上論斷，應依刑事訴訟法第三百六十九條第一項前段、第三百六十八條、第三百
  六十四條、第二百九十九條第一項前段、第三百條，刑法第二十八條、第五十六條
  、第一百三十五條第一項、第二百七十七條第一項、第三百三十九條第一項、第三
  百三十條第一項、第五十五條、第四十七條、第六十二條前段、第三十八條第一項
  第二款、第五十一條第五款，罰金罰鍰提高標準條例第一條前段，判決如主文。
本案經檢察官許月雲到庭執行職務。
中    華    民    國      九十三      年      十      月     十九   日
                              臺灣高等法院高雄分院刑事第五庭
                                  審判長法官  曾永宗
                                        法官  邱永貴
                                        法官  陳明富
右正本證明與原本無異。
關於帶兇器強盜罪部分如不服本判決應於收受本判決後十日內向本院提出上訴書狀
，其未述上訴理由者，並得於提起上訴後十日內向本院補提理由書狀（均須按他造
當事人之人數附繕本)「切勿逕送上級法院」。
其餘部分不得上訴。
                                      書記官  張宗芳
中    華    民    國      九十三      年      十      月     十九   日
附錄本判決論罪科刑法條全文：
刑法第一百三十五條
對於公務員依法執行職務時，施強暴脅迫者，處三年以下有期徒刑、拘役
或三百元以下罰金。
意圖使公務員執行一定之職務或妨害其依法執行一定之職務或使公務員辭
職，而施強暴脅迫者，亦同。
犯前二項之罪，因而致公務員於死者，處無期徒刑或七年以上有期徒刑；
致重傷者，處三年以上、十年以下有期徒刑。
刑法第二百七十七條
傷害人之身體或健康者，處三年以下有期徒刑、拘役或一千元以下罰金。
犯前項之罪因而致人於死者，處無期徒刑或七年以上有期徒刑；致重傷者
，處三年以上十年以下有期徒刑。
刑法第三百二十一條
犯竊盜罪而有左列情形之一者，處六月以上、五年以下有期徒刑：
一  於夜間侵入住宅或有人居住之建築物、船艦或隱匿其內而犯之者。
二  毀越門扇、牆垣或其他安全設備而犯之者。
三  攜帶兇器而犯之者。
四  結夥三人以上而犯之者。
五  乘火災、水災或其他災害之際而犯之者。
六  在車站或埠頭而犯之者。
前項之未遂犯罰之。
刑法第三百二十八條
意圖為自己或第三人不法之所有，以強暴、脅迫、藥劑、催眠術或他法，
至使不能抗拒，而取他人之物或使其交付者，為強盜罪，處五年以上有期
徒刑。
以前項方法得財產上不法之利益或使第三人得之者，亦同。
犯強盜罪因而致人於死者，處死刑、無期徒刑或十年以上有期徒刑；致重
傷者，處無期徒刑或七年以上有期徒刑。
第一項及第二項之未遂犯罰之。
預備犯強盜罪者，處一年以下有期徒刑、拘役或三千元以下罰金。
中華民國刑法第三百三十條
犯強盜罪而有第三百二十一條第一項各款情形之一者，處七年以上有期徒
刑。
前項之未遂犯罰之。
刑法第三百三十九條
意圖為自己或第三人不法之所有，以詐術使人將本人或第三人之物交付者
，處五年以下有期徒刑、拘役或科或併科一千元以下罰金。
以前項方法得財產上不法之利益或使第三人得之者，亦同。
前二項之未遂犯罰之。
